臺灣新竹地方法院刑事判決　　　　　　　 96年度訴字第320號
公　訴　人　臺灣新竹地方法院檢察署檢察官
被　　　告　甲○○
　　　　　　　　　　　7號4樓.
　　　　　　乙○○
　　　　　　　　　　　3樓
上列被告等因偽造文書等案件，檢察官追加起訴（96年度偵字第
2536號）後，聲請改依協商程序而為判決，本院判決如下：
    主  文
甲○○、乙○○共同行使偽造公文書，足以生損害於公眾及他人
，各處有期徒刑壹年壹月，緩刑貳年，如附表編號1所示之偽造
印章及編號2所示之偽造印文均沒收。
    事實及理由
一、犯罪事實：
    乙○○明知其於民國93年間並未在中華大雄股份有限公司（
    下稱中華大雄公司）任職，竟於94年8月間，透過具有犯意
    聯絡之甲○○，甲○○再委託亦具有犯意聯絡之韓玉潔（另
    行審結），彼等共同基於行使偽造私文書、行使偽造公文書
    、行使偽造特種文書及意圖為自己不法所有之犯意聯絡，由
    乙○○支付新台幣（下同）28000元予甲○○，並提供其個
    人身分證影本等資料以供韓玉潔偽造乙○○於93年間在中華
    大雄公司工作並領有薪資787475元屬私文書性質之中華大雄
    公司93年度各類所得扣繳暨免扣繳憑單及證明乙○○在中華
    大雄公司任職具有特種文書性質之中華大雄公司在職證明（
    其上蓋有偽造之中華大雄股份有限公司印文及偽造之中華大
    雄公司負責人潘萬益印文）及具有公文書性質之財政部台灣
    省北區國稅局乙○○93年度綜合所得稅各類所得資料清單（
    其上蓋有偽造之「稅務員林惠娟」戳章印文）後，於94年8
    月17日由韓玉潔持上開偽造之文件向設於台南市○○路52號
    安泰商業銀行信貸行銷部台南分部（下稱安泰銀行）申辦信
    用貸款，足以生損害於中華大雄公司、安泰銀行及財政部台
    灣省北區國稅局對於稅務之管理，安泰銀行因上開不實之證
    明文件而陷於錯誤，誤認乙○○確於中華大雄公司工作債信
    良好，而於94年8月22日准予核貸20萬元。
二、證據：
（一）被告乙○○於警詢及偵查中之陳述及本院之自白暨被告甲
      ○○於本院之自白。
（二）共犯韓玉潔於偵查中之陳述。
（三）被害人安泰銀行職員丙○○於警詢之陳述。
（四）卷附安泰銀行信用貸款申請書、偽造之中華大雄公司乙○
      ○93年度各類所得扣繳暨免扣繳憑單、偽造之中華大雄公
      司乙○○在職證明、偽造之財政部台灣省北區國稅局乙○
      ○93年度綜合所得稅各類所得資料清單、財政部臺灣省北
      區國稅局新竹市分局95年7月26日北區國稅竹市二字第
      0951020521號函暨檢附之乙○○92年度、93年度綜合所得
      稅各類所得資料清單（以上均影本）。
三、本件經檢察官與被告等於審判外達成協商之合意且被告等已
    認罪，其合意內容為：願受科刑範圍均為有期徒刑1年1月，
    均緩刑2年之宣告。經查，上開協商合意並無刑事訴訟法第
    455 條之4第1項所列情形之一，檢察官聲請改依協商程序而
    為判決，本院爰不經言詞辯論，於協商合意範圍內為協商判
    決，合予敘明。
四、應適用之法條：刑事訴訟法第455條之4第2項、第455條之8
    ，刑法第216條、第210條、第211條、第212條、第339條第1
    項。
五、如附表所示之偽造印章及偽造印文均應依刑法第219條之規
    定宣告沒收。
六、追加起訴書雖記載被告2人係與韓玉潔、鍾陳福為共犯，惟
    業經公訴人當庭更正共犯範圍如上；又追加起訴書雖記載被
    告2人所犯法條為刑法第216條、第210條、第339條第1項，
    惟業經公訴人當庭更正所犯法條如上，附此敘明。
七、本判決除有刑事訴訟法第455條之4第1項第1款、第2款、第4
    款、第6款、第7款所定情形之一，或違反同條第2項規定者
    外，檢察官與被告均不得上訴。
八、如有前項得上訴之情形，得自收受判決送達之日起10日內，
    向本院提出上訴書狀，上訴於第二審法院。
中　　華　　民　　國　　96　　年　　6 　　月　　8 　　日
                  刑事第一庭法　  官　賴淑敏
以上正本證明與原本無異。
如不服本判決應於收受本判決後十日內向本院提出上訴書狀，其
未敘述上訴理由者，並得於提起上訴後十日內向本院補提理由書
狀 (均須按他造當事人之人數附繕本)「切勿逕送上級法院」。
中　　華　　民　　國　　96　　年　　6 　　月　　8 　　日
                            書 記 官  劉亭筠
附表編號1I、偽造之「中華大雄股份有限公司」印章1枚II、偽
造之「潘萬益」
印章1枚III、偽造之「稅務員林惠娟」
戳章1枚編號2I、偽造之乙○○在職證明（已交付安泰銀行）上
偽造之「中華
    大雄股份有限公司」、「潘萬益」印文各1枚
II、偽造之財政部臺灣省北區國稅局093年度綜合所得稅各類所
    得資料清單（已交付予安泰銀行）上偽造之「稅務員林惠娟
    」戳章印文1枚
附錄法條：
中華民國刑法第210條（偽造變造私文書罪）
偽造、變造私文書，足以生損害於公眾或他人者，處 5 年以下有
期徒刑。
中華民國刑法第211條（偽造變造公文書罪）
偽造、變造公文書，足以生損害於公眾或他人者，處1年以上7
年以下有期徒刑。
中華民國刑法第212條（偽造變造特種文書罪）
偽造、變造護照、旅券、免許證、特許證及關於品行、能力服務
或其他相類之證書、介紹書，足以生損害於公眾或他人者，處1
年以下有期徒刑、拘役或3百元以下罰金。
中華民國刑法第216條（行使偽造變造或登載不實之文書罪）
行使第210條至第215條之文書者，依偽造、變造文書或登載不實
事項或使登載不實事項之規定處斷。
中華民國刑法第339條（普通詐欺罪）
意圖為自己或第三人不法之所有，以詐術使人將本人或第三人之
物交付者，處5年以下有期徒刑、拘役或科或併科1千元以下罰金
。
以前項方法得財產上不法之利益或使第三人得之者，亦同。
前二項之未遂犯罰之。
